臺灣新北地方法院行政訴訟判決　　　　　110年度交字第279號
原　　　告　陳家祥

被　　　告　新北市政府交通事件裁決處

代　表　人　李忠台（處長）

訴訟代理人　黃慧婷　律師
上列當事人間因交通裁決事件，原告不服被告如附表所示二十四
件裁決，向本院提起行政訴訟，本院判決如下：
    主  文
一、原告之訴駁回。
二、訴訟費用新臺幣參佰元由原告負擔。
    事實及理由
壹、程序方面：
    原告不服被告所為道路交通管理處罰條例第8 條之裁決而提
    起撤銷訴訟，依行政訴訟法第237 條之1 ，應適用交通裁決
    事件訴訟程序。本件因卷證資料已經明確，本院依同法第23
    7 條之7 規定，不經言詞辯論，直接裁判。
貳、實體方面：
一、爭訟事實概要：
    原告所有之車牌號碼000-0000號自用小貨車（下稱系爭汽車
    ）於如附表所示之時間，先後停置在如附表所示之地點（新
    北市○○區○○路○○號前之車道上），因有如附表所示之
    違規事實，（其中如附表編號3 所示之違規事實係由警員執
    勤到場發現並拍照採證舉發，而其餘如附表其餘編號所示之
    違規事實，則係由民眾於如附表其餘編號所示之檢舉日期，
    檢具科學儀器採證之證據資料向警察機關提出檢舉）經新北
    市政府警察局永和分局查證違規屬實，而分別填製如附表所
    示之舉發違反道路交通管理事件通知單予以舉發，記載如附
    表所示之應到案期限，並移送被告處理。訴外人鄭兆鈞於民
    國110年1月18日及25日就如附表編號1至21所示之違規提出
    申訴（原告未依道路交通管理處罰條例第85條第1項規定辦
    理歸責駕駛人之事宜），嗣被告依申請製開裁決書，經調查
    認定原告有如附表所示之違規事實及違反法條，乃於110年3
    月15日以如附表所示之裁決（合計24件，以上合稱原處分）
    裁處原告罰鍰（罰鍰金額合計新臺幣〈下同〉1萬9仟3佰元
    ）。原告不服，遂提起本件行政訴訟。
二、原告起訴主張及聲明：
㈠、主張要旨：
    本人因在永和安樂路上的公有零售市場內的攤販做生意（賣
    水果第54攤），由於每日早上必須載水果到市場下貨，市場
    下貨處在市場的門口，因整個市場的攤商都在此下貨，所以
    不得已只能在此處快速下貨，快快離去，並非有心違規，下
    貨時間也沒有花很長時間，但卻因這樣天天收到罰單，實在
    不堪負荷，罰單金額及攤位租金，小本生意真的無法吸收，
    於是我找了市場內的管理自治會訴說緣由，後來市場的主管
    開了證明書給我，佐證確實是在此市場上下貨，所以希望法
    律能明察，本人絕非故意違規，而是在此下貨，但下完真的
    馬上離去，如果此事未解，往後也是會發生同樣的事，收到
    同樣的罰單，希望給予機會，如有需要任何證明，都願意證
    實，罰單的部分，請法律給予寬恕及公道。
㈡、聲明：⑴原處分撤銷。⑵訴訟費用由被告負擔。
三、被告答辯及聲明：
㈠、答辯要旨：
⑴、原告將車輛停放於設有黃網線及紅實線之路段，部分依停車
    時間超過3 分鐘而為舉發；未超過3 分鐘部分則以臨時停車
    論；另如附表編號3 所示違規則係原舉發單位於現場製單時
    將舉發通知單夾於車輛雨刷上，已經確認駕駛不在車內而非
    處於可立即駕駛之狀態，故以停車論，上開違規情節及時間
    間隔有採證照片可證( 被證2)，按依設置規則之規定，原告
    停放車輛處所即屬於禁止臨時停車處，違規事實已然甚明，
    原告並未於訴訟意旨中爭執，被告已將之整理列表( 附件一
    ) 供鈞院作為審判之依據，堪認本件違規事實存在。
⑵、原告雖主張處罰過重等語，惟查被告裁處所依憑之規定乃經
    處罰條例授權訂定之裁罰基準表而訂，被告基於平等原則及
    行政自我羈束原則，必須依裁罰基準表之規定而為裁處，否
    則即違反依法行政原則，被告歉難據原告此等主張而為撤銷
    免罰，原告之訴應予駁回。
⑶、原告既為合法考領汽車駕駛執照之人，有汽車車籍查詢資料
    及駕駛人基本資料（被證8 ）為憑，其對上述規定應知之甚
    詳，並應確實遵守。是原告前揭所述，無非單方所執之詞，
    委無足取。
㈡、聲明：⑴原告之訴駁回。⑵訴訟費用由原告負擔。
四、爭點事項：
㈠、原告所有系爭汽車有如附表所示之違規事實，是否得以其為
    公有零售市場之合法攤商，因上下貨之故，即具有違規免責
    之正當事由？
㈡、原處分所裁處之罰鍰金額是否合法？
五、本院的判斷：
㈠、前提事實：
    爭訟概要欄所載之事實，除上開爭點外，其餘事實業為原告
    於起訴狀所不爭執，且有民眾檢舉資料、舉發違反道路交通
    管理事件通知單及送達證明、違規採證照片、違規申訴書、
    新北市政府警察局永和分局110 年1 月28日新北警永交字第
    1104164198號函、110 年2 月8 日新北警永交字第11041655
    21號函及原告電聯申請製開裁決書之紀錄、原處分書及送達
    證書、新北市政府警察局永和分局110 年5 月13日新北警永
    交字第1104181563號函、違規地點禁止臨時停車之標線彩色
    照片、違規地點示意圖、汽車車籍查詢資料及駕駛人基本資
    料、採證光碟（見本院卷第189 頁至第547 頁）足資佐證，
    此事實應堪認定。
㈡、本件應適用之相關法令：
⑴、道路交通標誌標線號誌設置規則第169 條第1 項、第2 項、
    第4 項：
    禁止臨時停車線，用以指示禁止臨時停車路段，以劃設於道
    路緣石正面或頂面為原則，無緣石之道路得標繪於路面上，
    距路面邊緣以三○公分為度。本標線為紅色實線，線寬除設
    於緣石，正面者以緣石高度為準外，其餘皆為一○公分。本
    標線禁止時間為全日廿四小時，如有縮短之必要時，應以標
    誌及附牌標示之。
⑵、道路交通標誌標線號誌設置規則第173 條第1 項、第2 項：
    網狀線，用以告示車輛駕駛人禁止在設置本標線之範圍內臨
    時停車，防止交通阻塞。其劃設規定如左：一、設有行車管
    制號誌路口不予劃設。二、未設有行車管制號誌路口，視需
    要劃設。三、接近鐵路平交道應予劃設，但無劃設空間者不
    在此限。四、常受交通管制或其他原因需限制不得臨時停車
    之地點，視需要劃設。本標線為黃色。外圍線寬二○公分，
    內線依行車方向成四五度傾斜，線寬一○公分，斜線間隔一
    至五公尺。
⑶、道路交通安全規則第111 條第1 項第3 款：
    汽車臨時停車時，應依下列規定：三、設有禁止臨時停車標
    誌、標線處所不得臨時停車。
⑷、道路交通安全規則第112 條第1 項第1 款：
    汽車停車時，應依下列規定：一、禁止臨時停車處所不得停
    車。
⑸、道路交通管理處罰條例第3 條第1 、2 、6 、8 、10、11款
    ：
    本條例用詞，定義如下：一、道路：指公路、街道、巷衖、
    廣場、騎樓、走廊或其他供公眾通行之地方。二、車道：指
    以劃分島、護欄或標線劃定道路之部分，及其他供車輛行駛
    之道路。六、標線：指管制道路交通，表示警告、禁制、指
    示，而在路面或其他設施上劃設之線條、圖形或文字。八、
    車輛：指非依軌道電力架設，而以原動機行駛之汽車（包括
    機車）、慢車及其他行駛於道路之動力車輛。十、臨時停車
    ：指車輛因上、下人、客，裝卸物品，其停止時間未滿三分
    鐘，保持立即行駛之狀態。十一、停車：指車輛停放於道路
    兩側或停車場所，而不立即行駛。
⑹、道路交通管理處罰條例第4 條第2 項：
    駕駛人駕駛車輛、大眾捷運系統車輛或行人在道路上，應遵
    守道路交通標誌、標線、號誌之指示、警告、禁制規定，並
    服從執行交通勤務之警察或依法令執行指揮交通及交通稽查
    任務人員之指揮。
⑺、道路交通管理處罰條例第7 條之1 ：
    對於違反本條例之行為者，民眾得敘明違規事實或檢具違規
    證據資料，向公路主管或警察機關檢舉，經查證屬實者，應
    即舉發。但行為終了日起逾七日之檢舉，不予舉發。
⑻、道路交通管理處罰條例第7 條之2 第1 項第7 款、第2 項第
    4 款、第4 項：
    汽車駕駛人之行為有下列情形之一，當場不能或不宜攔截製
    單舉發者，得逕行舉發：七、經以科學儀器取得證據資料證
    明其行為違規。前項第七款之科學儀器應採固定式，並定期
    於網站公布其設置地點。但汽車駕駛人之行為屬下列情形之
    一者，不在此限：四、違規停車而駕駛人不在場。第一項逕
    行舉發，應記明車輛牌照號碼、車型等可資辨明之資料，以
    汽車所有人為被通知人製單舉發。
⑼、道路交通管理處罰條例第55條第1 項第3 款：
    汽車駕駛人，臨時停車有下列情形之一者，處新臺幣三百元
    以上六百元以下罰鍰：三、在設有禁止臨時停車標誌、標線
    處所臨時停車。
⑽、道路交通管理處罰條例第56條第1 項第1 款：
    汽車駕駛人停車時，有下列情形之一者，處新臺幣600 元以
    上1,200 元以下罰鍰：一、在禁止臨時停車處所停車。
㈢、本件原告之行政訴訟意旨略以：「本人在永和安樂路上公有
    零售市場內第54攤賣水果攤商，每日早上必須載水果到市場
    下貨，市場下貨處在市場的門口，因整個市場的攤商都在此
    下貨，所以不得已只能在此處快速下貨，快快離去，並非有
    心違規，下貨時間也沒有花很長時間，但卻因這樣天天收到
    罰單，實在不堪負荷，罰單金額及攤位租金，小本生意真的
    無法吸收」等語置辯。惟查：
⑴、依前揭違規採證照片所示（見本院卷第239 、247 、248 、
    249 、250 、251 、257 、265 、266 、267 、273 、274
    、275 、276 、277 、285 、286 、287 、295 、296 、29
    7 、298 、299 、305 、306 、307 、315 、316 、317 、
    325 、326 、327 、328 、329 、335 、336 、337 、345
    、346 、347 、353 、354 、355 、361 、362 、363 、37
    1 、372 、373 、381 、382 、383 、391 、392 、393 、
    394 、395 、403 、404 、405 、413 、414 、415 、416
    、417 、425 、426 、427 、435 、436 、437 、445 、44
    6 、447 、455 、456 、457 、465 、466 、467 頁）系爭
    汽車於如附表編號1 、6 、8 、11所示之時、地違規停置在
    車道上，其停止時間未滿3 分鐘，核屬構成違規臨時停車，
    而其於如附表編號2 、4 、5 、7 、9 、10、12、13、14、
    15、16、17、18、19、20、21、22、23、24所示之時、地違
    規停置在車道上，其停止時間超過3 分鐘，即難認符合前揭
    臨時停車之定義，自屬構成違規停車，又其於如附表編號3
    所示之時、地違規停置在車道上，經新北市政府警察局永和
    分局警員執勤目睹後，費時填製逕行舉發標示單並夾於雨刷
    上，再予拍照存證，且該車四周未見駕駛人或正值處於上、
    下人、客或裝卸物品之狀態，自亦屬構成違規停車無訛。而
    系爭汽車前述24次停放之方式，明顯造成該向單線車道，或
    已嚴重所餘不足一輛四輪汽車通過之寬度，或至多僅餘一輛
    四輪汽車緩慢超越之空間，考量該向單線車道位於公有零售
    市場旁，並未區分行人徒步空間與車輛行駛之車道，且時值
    於早市及上班通勤時間即人車繁雜及共道之危險狀態，事屬
    灼然，則縱使系爭汽車之駕駛人確為該公有零售市場之合法
    攤商，有新北市永和區永安公有零售市場自治會出具之證明
    可憑（見本院卷第71頁），仍無從以其於他處合法停車下貨
    再拖送至其攤位之不便，作為違反行政法上義務規定即危害
    交通安全之正當理由，殆無疑義。
⑵、按行政程序法第92條第1 項、第2 項前段規定：「本法所稱
    行政處分，係指行政機關就公法上具體事件所為之決定或其
    他公權力措施而對外直接發生法律效果之單方行政行為。前
    項決定或措施之相對人雖非特定，而依一般性特徵可得確定
    其範圍者，為一般處分，適用本法有關行政處分之規定。」
    ，而交通標誌、標線、號誌之設置目的，在於提供車輛駕駛
    人及行人有關道路路況之警告、禁制、指示等資訊，以便利
    行旅及促進交通安全，有無設置之必要，如何設置，設置何
    種標誌以及在何處設置，屬主管機關職權內依法裁量之範圍
    ，是此一涉及特定地點、多數人及長期時間之交通管制行為
    ，揆諸前揭法條意旨，當屬一般處分甚明。則既屬一般處分
    ，依行政程序法第100 條第2 項、第110 條第2 項之規定，
    一般處分之送達得以公告為之，除公告另訂不同日期者外，
    自公告日起發生效力。就「禁止臨時停車線」、「網狀線」
    之標線而言，主管機關之「劃設行為」，即屬一種「公告」
    措施，故具規制作用之禁制標誌於對外劃設完成時，即發生
    效力，於該標線被塗銷（即該一般處分被撤銷或廢止）前，
    人民即有遵守之義務。據此，則該「禁止臨時停車線」、「
    網狀線」既係由主管機關予以設置，則於其被塗銷前，系爭
    汽車之駕駛人即有遵守之義務，自不得僅以合法攤商有停車
    下貨需求即得不予遵守；再者，衡諸渠等選擇該公有零售市
    場經營生意，自應妥為評估並自行承擔所應投入之時間及成
    本，要無從以該零售市場無卸貨區或停車空間不足，而罔顧
    其他用路人之權益，此亦顯不構成阻卻違法事由（參照行政
    罰法第11條至第13條）及超法定阻卻違法事由，即不得僅以
    渠等一己之便利，即得犧牲現場道路之通行秩序及交通安全
    ，自不得執為免罰之依據。
⑶、按憲法之平等原則要求行政機關對於事物本質上相同之事件
    作相同處理，乃形成行政自我拘束，惟憲法之平等原則係指
    合法之平等，不包含違法之平等（參照前最高行政法院93年
    判字第1392號判決）；行政行為，非有正當理由，不得為差
    別待遇，行政程序法第六條定有明文，此即行政法上之平等
    原則。然行政機關若怠於行使權限，致使人民因個案違法狀
    態未排除而獲得利益時，該利益並非法律所應保護之利益，
    因此其他人民不能要求行政機關比照該違法案例授予利益，
    亦即人民不得主張「不法之平等」（參照最高行政法院92年
    度判字第275 號判決）。查原告所指整個市場的攤商都在此
    下貨一節（隱含其他攤商亦屬違規），其無非係主張「不法
    之平等」，故原告此部分之主張，當無解於其因本件違規事
    實而應負之罰責，亦不因所有攤商均違規於該處停車，即使
    該處成為得合法停車之處所。
⑷、本件屬依道路交通管理處罰條例之規定而逕行舉發或同時併
    處罰其他人之案件，則依道路交通管理處罰條例第85條第4
    項：「依本條例規定逕行舉發或同時併處罰其他人之案件，
    推定受逕行舉發人或該其他人有過失。」之規定，應推定受
    逕行舉發人或該其他人有過失，而原告並未主張或證明其就
    系爭汽車之駕駛人已盡監督、管理之義務而仍難避免此24件
    違規事實之發生，是其具備責任條件一事，亦核屬明確。
㈣、違反道路交通管理事件統一裁罰基準及處理細則第2 條第1
    項、第2 項規定：「處理違反道路交通管理事件之程式及統
    一裁罰基準依本細則之規定辦理。前項統一裁罰基準，如附
    件違反道路交通管理事件統一裁罰基準表。」，核上開統一
    裁罰基準及處理細則之規定，就其立法目的及功能，乃為防
    止處罰機關枉縱或偏頗，依道路交通管理處罰條例第92條第
    4 項所授權交通部會同內政部訂定「違反道路交通管理事件
    統一裁罰基準及處理細則」及其附件「違反道路交通管理事
    件統一裁罰基準表」，用以維持裁罰之統一性與全國因違反
    道路交通管理事件受處罰民眾之公平，不因裁決人員不同，
    而生偏頗，寓有避免各監理機關於相同事件恣意為不同裁罰
    之功能，並非法所不許，於憲法上保障人民基本權之意旨並
    無牴觸（司法院釋字第511 號解釋意旨參照），並無違反法
    律保留原則。再依本件違規行為時點之違反道路交通管理事
    件統一裁罰基準表記載，汽車（含機車）駕駛人違反道路交
    通管理處罰條例第55條第1 項第3 款規定，於期限內繳納或
    到案聽候裁決者，應處罰鍰300 元；小型車駕駛人違反道路
    交通管理處罰條例第56條第1 項第1 款規定，於期限內繳納
    或到案聽候裁決者應處罰鍰900 元，逾越應到案期限30日內
    繳納罰鍰或到案聽候裁決者應處罰鍰1000元。核此規定，既
    係基於母法之授權而為訂定，且就違反道路交通管理事件統
    一裁罰基準及處理細則附件所示統一裁罰基準表中有關道路
    交通管理處罰條例第55條第1 項第3 款、第56條第1 項第1
    款之裁罰基準內容（基準表就違規車種為機車、小型車或大
    型車、是否於期限內繳納或到案聽候裁決為裁量因素，所可
    能衍生危害交通安全之輕重不同，而予以區分不同罰鍰標準
    ，則其衍生交通秩序危害，既不相同，分別處以不同之罰鍰
    ，符合相同事件相同處理，不同事件不同處理之平等原則。
    ），並未牴觸母法，是被告自應依此基準而為裁罰。此外，
    系爭汽車合計24次違規（臨時）停車，均係於不同日所違犯
    而屬數行為，依行政罰法第25條：「數行為違反同一或不同
    行政法上義務之規定者，分別處罰之。」之規定，被告分別
    依前揭統一裁罰基準表予以裁罰，於法自無違誤，而無從以
    罰鍰之加總數額過萬元，即謂被告有裁量瑕疵之情。
六、本件判決基礎已經明確，兩造其餘的攻擊防禦方法及訴訟資
    料，經本院斟酌後，核與判決結果不生影響，無一一論述及
    調查之必要，一併說明。
七、結論：原處分並無違誤，原告訴請撤銷為無理由，應予駁回
    。本件第一審裁判費為300 元，所以確定第一審訴訟費用額
    為300 元，由原告負擔。
八、依行政訴訟法第195 條第1 項後段、第236 條、第98條第1
    項前段、第237 條之8 第1 項、第237 條之9 第1 項，判決
    如主文。
中    華    民    國   110    年    10    月    22    日
                  行政訴訟庭  法  官  陳伯厚
一、上為正本係照原本作成。
二、如不服本判決，應於判決送達後20日內，向本院提出上訴狀
    並表明上訴理由（原判決所違背之法令及其具體內容或依訴
    訟資料可認為原判決有違背法令的具體事實），其未載明上
    訴理由者，應於提出上訴後 20 日內向本院補提理由書（上
    訴狀及上訴理由書均須按他造人數附繕本，如未按期補提上
    訴理由書，則逕予駁回上訴），並應繳納上訴裁判費新臺幣
    750 元。
                              書記官  陳柔吟
中    華    民    國   110    年    10    月    22    日
  附表：
┌─┬────┬──────┬────────┬───┬────┐
│編│①違規時│違規事實及違│①舉發通知單單號│裁決書│罰鍰金額│
│  │間      │反法條（道路│②民眾檢舉日期  │字號  │（單位  │
│號├────┤交通管理處罰│③應到案期限    │      │：新臺幣│
│  │②違規地│條例）      │④送達日期      │      │）      │
│  │點（永和│            │                │      │        │
│  │區安樂路│            │                │      │        │
│  │）      │            │                │      │        │
├─┼────┼──────┼────────┼───┼────┤
│1 │①109年 │在設有禁止臨│①109年12月3日新│新北裁│300元   │
│  │  11月7 │時停車標線（│  北市警交大字第│催字第│        │
│  │  日8時 │黃色網狀線）│  CR0000000號   │48-CR0│        │
│  │  55分  │處所臨時停車│②109年11月10日 │000000│        │
│  │②431號 │（第55條第1 │③110年1月17日  │號    │        │
│  │        │項第3款）   │④109年12月7日  │      │        │
├─┼────┼──────┼────────┼───┼────┤
│2 │①109年 │在禁止臨時停│①109年12月3日新│新北裁│900元   │
│  │  11月8 │車（紅線）處│  北市警交大字第│催字第│        │
│  │  日8時 │所停車（第56│  CR0000000號   │48-CR0│        │
│  │  16分至│條第1項第1款│②109年11月12日 │000000│        │
│  │  35分  │）          │③110年1月17日  │號    │        │
│  │②431號 │            │④109年12月7日  │      │        │
├─┼────┼──────┼────────┼───┼────┤
│3 │①109年 │在禁止臨時停│①109年11月23日 │新北裁│900元   │
│  │  11月11│車（紅線）處│  新北市警交大字│催字第│        │
│  │  日10時│所停車（第56│  第CR0000000號 │48-CR0│        │
│  │  30分  │條第1項第1款│②警察逕行舉發  │000000│        │
│  │②431號 │）          │③110年1月7日   │號    │        │
│  │        │            │④109年11月26日 │      │        │
├─┼────┼──────┼────────┼───┼────┤
│4 │①109年 │在禁止臨時停│①109年12月3日新│新北裁│900元   │
│  │  11月13│車（黃色網狀│  北市警交大字第│催字第│        │
│  │  日9時 │線）處所停車│  CR0000000號   │48-CR0│        │
│  │  56分至│（第56條第1 │②109年11月13日 │000000│        │
│  │  10時7 │項第1款）   │③110年1月17日  │號    │        │
│  │  分    │            │④109年12月7日  │      │        │
│  │②431號 │            │                │      │        │
├─┼────┼──────┼────────┼───┼────┤
│5 │①109年 │在禁止臨時停│①109年12月8日新│新北裁│900元   │
│  │  11月14│車（黃色網狀│  北市警交大字第│催字第│        │
│  │  日10時│線）處所停車│  CR0000000號   │48-CR0│        │
│  │  15分至│（第56條第1 │②109年11月20日 │000000│        │
│  │  29分  │項第1款）   │③110年1月22日  │號    │        │
│  │②431號 │            │④109年12月11日 │      │        │
├─┼────┼──────┼────────┼───┼────┤
│6 │①109年 │在設有禁止臨│①109年12月7日新│新北裁│300元   │
│  │  11月15│時停車標線（│  北市警交大字第│催字第│        │
│  │  日8時 │黃色網狀線）│  CR0000000號   │48-CR0│        │
│  │  31分  │處所臨時停車│②109年11月21日 │000000│        │
│  │②431號 │（第55條第1 │③110年1月21日  │號    │        │
│  │        │項第3款）   │④109年12月10日 │      │        │
├─┼────┼──────┼────────┼───┼────┤
│7 │①109年 │在禁止臨時停│①109年12月7日新│新北裁│900元   │
│  │  11月17│車（黃色網狀│  北市警交大字第│催字第│        │
│  │  日8時 │線）處所停車│  CR0000000號   │48-CR0│        │
│  │  33分至│（第56條第1 │②109年11月17日 │000000│        │
│  │  50分  │項第1款）   │③110年1月21日  │號    │        │
│  │②431號 │            │④109年12月10日 │      │        │
├─┼────┼──────┼────────┼───┼────┤
│8 │①109年 │在設有禁止臨│①109年12月7日新│新北裁│300元   │
│  │  11月19│時停車標線（│  北市警交大字第│催字第│        │
│  │  日8時 │黃色網狀線）│  CR0000000號   │48-CR0│        │
│  │  43分  │處所臨時停車│②109年11月19日 │000000│        │
│  │②431-1 │（第55條第1 │③110年1月21日  │號    │        │
│  │  號    │項第3款）   │④109年12月10日 │      │        │
├─┼────┼──────┼────────┼───┼────┤
│9 │①109年 │在禁止臨時停│①109年12月7日新│新北裁│900元   │
│  │  11月20│車（黃色網狀│  北市警交大字第│催字第│        │
│  │  日8時 │線）處所停車│  CR0000000號   │48-CR0│        │
│  │  47分至│（第56條第1 │②109年11月26日 │000000│        │
│  │  10時23│項第1款）   │③110年1月21日  │號    │        │
│  │  分    │            │④109年12月10日 │      │        │
│  │②431號 │            │                │      │        │
├─┼────┼──────┼────────┼───┼────┤
│10│①109年 │在禁止臨時停│①109年12月9日新│新北裁│900元   │
│  │  11月21│車（黃色網狀│  北市警交大字第│催字第│        │
│  │  日9時8│線）處所停車│  CR0000000號   │48-CR0│        │
│  │  分至10│（第56條第1 │②109年11月27日 │000000│        │
│  │  時37分│項第1款）   │③110年1月23日  │號    │        │
│  │②431號 │            │④109年12月14日 │      │        │
├─┼────┼──────┼────────┼───┼────┤
│11│①109年 │在設有禁止臨│①109年12月16日 │新北裁│300元   │
│  │  12月1 │時停車標線（│  新北市警交大字│催字第│        │
│  │  日10時│黃色網狀線）│  第CR0000000號 │48-CR0│        │
│  │  34分  │處所臨時停車│②109年12月3日  │000000│        │
│  │②431號 │（第55條第1 │③110年1月30日  │號    │        │
│  │        │項第3款）   │④109年12月21日 │      │        │
├─┼────┼──────┼────────┼───┼────┤
│12│①109年 │在禁止臨時停│①109年12月16日 │新北裁│900元   │
│  │  12月2 │車（紅線）處│  新北市警交大字│催字第│        │
│  │  日9時 │所停車（第56│  第CR0000000號 │48-CR0│        │
│  │  48分至│條第1項第1款│②109年12月2日  │000000│        │
│  │  10時  │）          │③110年1月30日  │號    │        │
│  │②431號 │            │④109年12月21日 │      │        │
├─┼────┼──────┼────────┼───┼────┤
│13│①109年 │在禁止臨時停│①109年12月24日 │新北裁│900元   │
│  │  12月5 │車（紅線）處│  新北市警交大字│催字第│        │
│  │  日8時 │所停車（第56│  第CR0000000號 │48-CR0│        │
│  │  43分至│條第1項第1款│②109年12月11日 │000000│        │
│  │  9時6分│）          │③110年2月7日   │號    │        │
│  │②431-1 │            │④無送達證明    │      │        │
│  │  號    │            │                │      │        │
├─┼────┼──────┼────────┼───┼────┤
│14│①109年 │在禁止臨時停│①110年1月7日新 │新北裁│900元   │
│  │  12月11│車（黃色網狀│  北市警交大字第│催字第│        │
│  │  日9時 │線）處所停車│  CR0000000號   │48-CR0│        │
│  │  20分至│（第56條第1 │②109年12月17日 │000000│        │
│  │  11時13│項第1款）   │③110年2月21日  │號    │        │
│  │  分    │            │④110年1月11日  │      │        │
│  │②431號 │            │                │      │        │
├─┼────┼──────┼────────┼───┼────┤
│15│①109年 │在禁止臨時停│①110年1月7日新 │新北裁│900元   │
│  │  12月15│車（黃色網狀│  北市警交大字第│催字第│        │
│  │  日10時│線）處所停車│  CR0000000號   │48-CR0│        │
│  │  28分至│（第56條第1 │②109年12月21日 │000000│        │
│  │  43分  │項第1款）   │③110年2月21日  │號    │        │
│  │②431號 │            │④110年1月11日  │      │        │
├─┼────┼──────┼────────┼───┼────┤
│16│①109年 │在禁止臨時停│①110年1月7日新 │新北裁│900元   │
│  │  12月18│車（紅線）處│  北市警交大字第│催字第│        │
│  │  日8時 │所停車（第56│  CR0000000號   │48-CR0│        │
│  │  34分至│條第1項第1款│②109年12月24日 │000000│        │
│  │  45分  │）          │③110年2月21日  │號    │        │
│  │②431-1 │            │④110年1月11日  │      │        │
│  │  號    │            │                │      │        │
├─┼────┼──────┼────────┼───┼────┤
│17│①109年 │在禁止臨時停│①110年1月7日新 │新北裁│900元   │
│  │  12月19│車（紅線）處│  北市警交大字第│催字第│        │
│  │  日8時 │所停車（第56│  CR0000000號   │48-CR0│        │
│  │  44分至│條第1項第1款│②109年12月25日 │000000│        │
│  │  59分  │）          │③110年2月21日  │號    │        │
│  │②431-1 │            │④110年1月11日  │      │        │
│  │  號    │            │                │      │        │
├─┼────┼──────┼────────┼───┼────┤
│18│①109年 │在禁止臨時停│①110年1月7日新 │新北裁│900元   │
│  │  12月20│車（紅線）處│  北市警交大字第│催字第│        │
│  │  日10時│所停車（第56│  CR0000000號   │48-CR0│        │
│  │  41分至│條第1項第1款│②109年12月25日 │000000│        │
│  │  56分  │）          │③110年2月21日  │號    │        │
│  │②433號 │            │④110年1月11日  │      │        │
├─┼────┼──────┼────────┼───┼────┤
│19│①109年 │在禁止臨時停│①110年1月21日新│新北裁│900元   │
│  │  12月25│車（紅線）處│  北市警交大字第│催字第│        │
│  │  日8時 │所停車（第56│  CR0000000號   │48-CR0│        │
│  │  29分至│條第1項第1款│②109年12月31日 │000000│        │
│  │  46分  │）          │③110年3月7日   │號    │        │
│  │②431-1 │            │④110年1月26日  │      │        │
│  │  號    │            │                │      │        │
├─┼────┼──────┼────────┼───┼────┤
│20│①109年 │在禁止臨時停│①110年1月15日新│新北裁│900元   │
│  │  12月29│車（黃色網狀│  北市警交大字第│催字第│        │
│  │  日10時│線）處所停車│  CR0000000號   │48-CR0│        │
│  │  32分至│（第56條第1 │②110年1月4日   │000000│        │
│  │  52分  │項第1款）   │③110年3月1日   │號    │        │
│  │②431號 │            │④110年1月19日  │      │        │
├─┼────┼──────┼────────┼───┼────┤
│21│①109年 │在禁止臨時停│①110年1月15日新│新北裁│900元   │
│  │  12月31│車（黃色網狀│  北市警交大字第│催字第│        │
│  │  日10時│線）處所停車│  CR0000000號   │48-CR0│        │
│  │  15分至│（第56條第1 │②110年1月6日   │000000│        │
│  │  28分  │項第1款）   │③110年3月1日   │號    │        │
│  │②431號 │            │④110年1月19日  │      │        │
├─┼────┼──────┼────────┼───┼────┤
│22│①110年1│在禁止臨時停│①110年2月18日新│新北裁│900元   │
│  │  月3日 │車（黃色網狀│  北市警交大字第│催字第│        │
│  │  10時20│線）處所停車│  CR0000000號   │48-CR0│        │
│  │  分至30│（第56條第1 │②110年1月9日   │000000│        │
│  │  分    │項第1款）   │③110年4月4日   │號    │        │
│  │②431號 │            │④110年2月22日  │      │        │
├─┼────┼──────┼────────┼───┼────┤
│23│①110年1│在禁止臨時停│①110年1月26日新│新北裁│1000元  │
│  │  月6日 │車（黃色網狀│  北市警交大字第│催字第│        │
│  │  10時29│線）處所停車│  CR0000000號   │48-CR0│        │
│  │  分至40│（第56條第1 │②110年1月12日  │000000│        │
│  │  分    │項第1款）   │③110年3月12日  │號    │        │
│  │②431號 │            │④110年1月29日  │      │        │
├─┼────┼──────┼────────┼───┼────┤
│24│①110年1│在禁止臨時停│①110年2月9日新 │新北裁│900元   │
│  │  月13日│車（紅線）處│  北市警交大字第│催字第│        │
│  │  8時43 │所停車（第56│  CR0000000號   │48-CR0│        │
│  │  分至56│條第1項第1款│②110年1月19日  │000000│        │
│  │  分    │）          │③110年3月26日  │號    │        │
│  │②431-1 │            │④110年2月19日  │      │        │
│  │  號    │            │                │      │        │
└─┴────┴──────┴────────┴───┴────┘